# 司法鉴证业务应执行哪个审计准则？

提问人：bestxulin 时间：2012-08-04 21:50:05
是不是 4101 号-执行商定程序？

回答人：chenyiwei
不能这样理解。商定程序的特点是：需执行的程序由委托方确定，会计师仅仅是执行这些程序并客观地报告在执行过程中的发现，不提出结论。 司法鉴定有其自身专门的执业规则（包括报告要求），因此不是执行审计准则的业务（最多只是在执行中参照了审计准则的相关规定），应根据《中国注册会计师审计准则第 1111 号——就审计业务约定条款达成一致意见》第四章第五节规定处理。不能提及该业务是按照审计准则执行的。

回答人：chenyiwei
回复 bestxulin 的帖子
根据《全国人民代表大会常务委员会关于司法鉴定管理问题的决定》，司法鉴定是指在诉讼活动中鉴定人运用科学技术或者专门知识对诉讼涉及的专门性问题进行鉴别和判断并提供鉴定意见的活动。因此，如果与诉讼活动相关，且可能作为证据使用的，应作为司法鉴定业务，需由具有专门资格的机构和人员承接。
建议与报告使用人沟通确认该业务的性质。如果不属于司法鉴定的，可根据具体情况按专项审计（ 1601 ）或审阅等准则出具报告。

提问人：bestxulin 时间：2012-08-05 10:46:59
1601 号不是对特殊目的财务报表审计的准则吗？如果委托事项不是财务报表，还能执行这个准则吗？

回答人：chenyiwei
也可参照适用于其他可作为审计对象的财务资料。